【裁判字號】    91,訴,4364
【裁判日期】    921205
【裁判案由】    娛樂稅
【裁判全文】
臺北高等行政法院判決                            九十一年度訴字第四三六四號
                              .
    原      告  甲○○
    被      告  桃園縣政府稅捐稽徵處（原桃園縣稅捐稽徵處）
    代  表  人  乙○○(處長).
    訴訟代理人  丙○○
右當事人間因娛樂稅事件，原告不服桃園縣政府中華民國九十一年八月二十六日府法
訴字第○九一○一二八二○二號訴願決定，提起行政訴訟。本院判決如左︰
    主  文
原告之訴駁回。
訴訟費用由原告負擔。
    事  實
壹、事實概要：
    緣原告甲○○自民國（下同）八十八年九月一日起至八十九年三月三十日止未依
    規定辦理登記及代徵報繳娛樂稅手續，即於大溪鎮○○路○段一五六巷三十號開
    設御花園飲食店，販賣酒、菜，並附設ＫＴＶ包廂，收費並供一般消費者娛樂活
    動場所、設施。為桃園縣警察局於八十九年三月三十日查獲，案移被告桃園縣政
    府稅捐稽徵處以原告之行為同時觸犯租稅行為罰及漏稅罰，遂依違反娛樂稅法第
    七條並依財政部八十五年四月二十六日台財稅字第八五一九○三三一三號函釋規
    定採擇一從重方式處罰，依違反娛樂稅法第十四條規定補徵原告娛樂稅新台幣（
    下同）五四、五二二元，並處罰鍰三八一、六○○元。原告不服，提起訴願，旋
    遭駁回，遂向本院提起行政訴訟。
貳、兩造聲明：
一、原告聲明求為判決：
(一)、訴願決定及原處分均撤銷。
(二)、訴訟費用由被告負擔。
二、被告聲明求為判決：
(一)、駁回原告之訴。
(二)、訴訟費用由原告負擔。
參、兩造之爭點：
一、原告主張之理由：
    查八十九年三月三十日桃園縣警察局大溪分局所屬員警對原告所製作之筆錄中，
    原告雖論及系爭飲食店每日營業額為五千元，惟此費用於扣除房租、人事開銷等
    相關費用後，實際上並無盈餘。又該員警於製作筆錄時，並未會同稅務人員，而
    警察並未受過稅務之專業訓練，其逕予執行有關稅務之筆錄製作，並不合法，則
    被告據該筆錄遽對原告科處罰鍰，且被告對原告科以七倍罰鍰，均屬違誤。
二、被告主張之理由：
(一)、經查原告於八十九年三月三十日在桃園縣警察局大溪分局製作之談話筆錄，坦承
    經營系爭飲食店，且無設籍課稅，並於八十八年七月一日開始營業，每日營業額
    五千元，酒菜三千元，包廂二千元。嗣後，原告之代理人林宗祺於九十一年三月
    十二日所製作之筆錄，雖改稱每日營業額平均約二千多元，包廂七百元，其餘是
    酒菜錢等。惟被告請其提供帳冊或其他有利於己之相關憑證供核，原告卻未能提
    供，按「當事人主張之事實，須負舉證責任，倘其所提出之證據，不足為主張事
    實之證明，自不能認其主張之事實為真實。」（改制前行政法院三十六年判字第
    十六號判例參照），因此本件原告違規經營御花園飲食店，販賣酒類、菜類附設
    ＫＴＶ包廂，收費並供一般消費者娛樂活動場所，顯然同時違反營業稅法及娛樂
    稅法相關規定，被告依財政部八十五年四月二十六日台財稅第八五一九○三三一
    三號函釋規定採擇一從重方式處罰，依娛樂稅法第十四條規定，補徵原告娛樂稅
    五四、五二二元，並處罰鍰三八一、六○○元，並無違誤。
(二)、至原告主張五千元營業額尚未扣除房租、人事等相關費用，實際負債累累等語，
    請求撤銷罰鍰乙節；依娛樂稅法第二條規定，娛樂稅應就娛樂場所、娛樂設施或
    娛樂活動所收票價或收費額徵收之。故被告以原告系爭期間每日包廂之營業收入
    ，據以核定本案娛樂稅收費額，並依娛樂稅法第五條規定之稅率計算娛樂稅，並
    無不合，是以原告所訴，並不足採。
    理  由
一、按「娛樂稅，就左列娛樂場所、娛樂設施或娛樂活動所收票價或收費額徵收之。
    」、「凡經常提供依本法規定應徵收娛樂稅之營業者，於開業、遷移、改業、變
    更、改組、合併、轉讓及歇業時，均應於事前向主管稽徵機關辦理登記及代徵報
    繳娛樂稅之手續。」、「違反第七條之規定，未於開業、遷移、改業、變更、改
    組、合併、轉讓及歇業前，向主管稽徵機關辦理登記及代徵報繳娛樂稅手續者，
    處新台幣一萬五千元以上十五萬元以下罰鍰。」、「娛樂稅代徵人不為代徵或短
    徵、短報、匿報娛樂稅者，除追繳外，按應納稅額處五倍至十倍罰鍰，並得停止
    其營業。」分別為娛樂稅法第二條第一項、第七條、第十二條及十四條所明定。
二、經查，原告甲○○涉嫌自八十八年九月一日起至八十九年三月三十日止未依規定
    辦理登記及代徵報繳娛樂稅手續，即於大溪鎮○○路○段一五六巷三十號開設御
    花園飲食店，販賣酒、菜，並附設ＫＴＶ包廂，收費並供一般消費者娛樂活動場
    所、設施。為桃園縣警察局於八十九年三月三十日查獲，案移被告桃園縣政府稅
    捐稽徵處以原告之行為同時觸犯租稅行為罰及漏稅罰，遂依違反娛樂稅法第七條
    並依財政部八十五年四月二十六日台財稅字第八五一九○三三一三號函釋規定採
    擇一從重方式處罰，依違反娛樂稅法第十四條規定補徵原告娛樂稅新台幣（下同
    ）五四、五二二元，並處罰鍰三八一、六○○元，有上開移送書及原處分為證，
    並為兩造所不爭執，堪認為實。原告不服，循序提起本件行政訴訟，主張如事實
    欄所載。
三、惟查：
(一)、原告於八十九年三月三十日在桃園縣警察局大溪分局製作之談話筆錄，坦承經營
    系爭飲食店，且無設籍課稅，並於八十八年七月一日開始營業，每日營業額五千
    元，酒菜三千元，包廂二千元，此有該談話筆錄附於原處分卷可按，此外並有臨
    檢紀錄表可為佐證，應認為實在，則本件原告違規經營御花園飲食店，販賣酒類
    、菜類附設ＫＴＶ包廂，收費並供一般消費者娛樂活動場所，同時違反營業稅法
    及娛樂稅法相關規定，被告依財政部八十五年四月二十六日台財稅第八五一九○
    三三一三號函釋規定採擇一從重方式處罰，依娛樂稅法第十四條規定，補徵原告
    娛樂稅五四、五二二元，並處罰鍰三八一、六○○元，並無違誤。至於原告之代
    理人林宗祺於九十一年三月十二日所製作之筆錄，雖改稱每日營業額平均約二千
    多元，包廂七百元，其餘是酒菜錢等。惟原告並未提供帳冊或其他有利於己之相
    關憑證供核，顯係於臨檢案發後，迴護之詞，並不可採。
(二)、原告主張五千元營業額尚未扣除房租、人事等相關費用，實際負債累累等語，請
    求撤銷罰鍰云云；但依娛樂稅法第二條規定，娛樂稅應就娛樂場所、娛樂設施或
    娛樂活動所收票價或收費額徵收之，並無應扣除成本之規定。故被告以原告系爭
    期間每日包廂之營業收入，據以核定本案娛樂稅收費額，並依娛樂稅法第五條規
    定之稅率計算娛樂稅，並無不合，是以原告所訴，並不足採。
(三)、再依稅務違章案件件裁罰金額或倍數參考表規定，就娛樂稅法第十四條部分，違
    章情形為娛樂稅代徵人不為代徵、匿報娛樂稅者，按應納稅額處七倍罰鍰，則本
    件違章情形即係不為代徵、匿報娛樂稅，被告據以處七倍罰鍰，並無不合。
四、從而，被告依首揭規定，補徵原告娛樂稅五四、五二二元，並處罰鍰三八一、六
    ○○元。，並無不合。訴願決定遞予駁回，亦無違誤，均應予維持。本件原告之
    訴為無理由，應予駁回。
據上論結，本件原告之訴為無理由，爰依行政訴訟法第九十八條第三項前段，判決如
主文。
中      華      民      國    九十二    年     十二     月      五      日
                                臺 北 高 等 行 政 法 院  第 五 庭
                                            審 判 長 法  官  張瓊文
                                                     法  官  帥嘉寶
                                                     法  官  劉介中
右為正本係照原本作成。
如不服本判決，應於送達後二十日內，向本院提出上訴狀並表明上訴理由，如於本判
決宣示後送達前提起上訴者，應於判決送達後二十日內補提上訴理由書（須按他造人
數附繕本）。
中      華      民      國    九十二    年     十二     月      五      日
                                                     書記官  黃明和


司法院資訊處製作；財團法人民間司法改革基金會備份。
